# 商誉减值测试资产组未来现金净流量的预测期相关问题

提问人：火柴 1314 时间：2022-11-11 19:08:57
陈总：
A公司 2008 年收购B火电厂，形成商誉 5 亿元，收购时B火电厂拥有 4 台机组， 2 台投产于 1990 年， 2 台投产于 2010 年， 2015 年投产于 1990 年的 1 台机组退役。B火电厂机组主要设备折旧期限为 20 年，收购之后B火电厂也对部分设备进行了更新改造。 2021 年B火电厂因煤价上涨，出现亏损。 2021 年末A公司在对B火电厂相关商誉进行减值测试时，假设未来现金净流量的预测期为永久，对未来 5 年的燃煤成本也未考虑煤价上涨的因素，测试结果商誉未发生减值。
请示陈总，我认为A公司对B火电厂相关商誉减值测试时，假设未来现金净流量的预测期为永久不合理，应使用机组主要设备的剩余使用年限为预测期，即 9 年，或者分别对机组进行测试。也应该考虑未来煤价情况，合理预测经营期现金流。我的理解是否准确？另外如果B火电厂持续对机组更新改造，可以延长机组的服役年限，或者说极端情况下B火电厂只要维持更新改造的频率就能永久经营，这个问题如何在商誉减值测试时考虑？

回答人：chenyiwei
1 、这些机组是作为一个整体进行调度管理，还是分别独立运作？这决定了是将各机组分别作为一个独立资产组，还是作为一个整体资产组。
2 、对于预测未来现金流量的年限，需考虑现有机组退役后是否会有新的机组接替（承接其发电容量指标），如有，则可将未来重置后新机组的相关现金流量纳入预测，但需同时考虑重置新机组的现金流出的影响。
3 、应合理预测煤价的变动趋势对资产组未来现金流量的影响，不能只是使用当前煤价进行预测。

提问人：火柴 1314 时间：2022-11-14 17:40:16
收购时有四台机组，其中两台容量是22.5万千瓦， 2 台是 66 万千万；22.5万的两台投产时间为 1990 年，其中 1 台已于 2015 年关停，另一台政府也要求将于近期关停；目前电厂所运行的 3 台机组，省能源局下达的发电量计划是按照具体的机组为单位下达，并不是以电厂为单位。根据省能源局按机组下达发电量计划，是否能判断各机组作为一个独立资产组？企业以前年度做商誉减值测试时，是将电厂作为一个资产组。
另外，中国证监会发布的《会计监管风险提示第 8 号——商誉减值》关于预测期的表述“在确定未来现金净流量的预测期时，应建立在经管理层批准的最近财务预算或预测数据基础上，原则上最多涵盖 5 年。在确定相关资产组或资产组组合的未来现金净流量的预测期时，还应考虑相关资产组或资产组组合所包含的主要固定资产、无形资产的剩余可使用年限，不应存在显著差异”请示陈总这段内容表述怎么理解？预测期最多涵盖五年，就像火电机组运营期一般为 20 年，如果没有新的机组接替，那预测期 5 年之后的运营期间，按永续年金折现，这样是否合理？

回答人：chenyiwei
1 、如是，应以单个机组为一个资产组。 2 、如果针对特定机组作为资产组，则未来现金流量的测算年限不超过其剩余可使用年限。